臺灣桃園地方法院民事裁定
111年度消債更字第10號
聲  請  人  
即  債務人  李月眉  
代  理  人  段思妤律師（法扶律師）

上列當事人因消費者債務清理事件聲請更生，本院裁定如下：
    主  文
聲請駁回。
聲請費用由聲請人負擔。
    理  由
一、按聲請更生或清算不合程式或不備其他要件者，法院應以裁
    定駁回之，但其情形可以補正者，法院應定期間先命補正，
    消費者債務清理條例（下稱消債條例）第8條定有明文。次
    按本條例所稱消費者，指5年內未從事營業活動或從事小規
    模營業活動之自然人；前項小規模營業指營業額平均每月20
    萬元以下者，消債條例第2條第1、2項定有明文。又消債條
    例第2條第1項所稱5年內從事小規模營業活動，係指自聲請
    更生或清算前1日回溯5年內，有反覆從事銷售貨物、提供勞
    務或其他相類似行為，以獲取代價之社會活動，依其5年內
    營業總額除以實際經營月數之計算結果，其平均營業額為每
    月20萬元以下者而言，消債條例施行細則第3條第1項、第4
    條定有明文。又債務人為公司或其他營利法人之負責人，無
    論是否受有薪資，均視為自己從事營業活動。其營業額依該
    公司或其他營利法人之營業額定之，消債條例施行細則第3
    條第2項規定甚明。易言之，消債條例適用對象為自然人，
    並限定其範圍為最近5年內未從事營業活動或從事小規模營
    業活動之自然人者。是更生或清算之聲請案件，法院仍應先
    審酌聲請人是否為消債條例之適用對象；如聲請人為營利法
    人或獨資、合夥之負責人，並應依其營業額以決定有無消債
    條例之適用。 
二、聲請意旨略以：聲請人即債務人因積欠債務無法清償，於民
    國110年9月27日向本院聲請消費者債務清理調解，嗣因債務
    人無法負擔臺灣新光商業銀行股份有限公司所提之協商方案
    而於110年11月18日調解不成立，又聲請人主張其無擔保或
    無優先權之債務總額為新臺幣（下同）10,075,197元，未逾
    1,200萬元，且未經法院裁定開始清算程序或宣告破產，爰
    聲請裁定准予更生等語。
三、經查：
  ㈠查聲請人係於110年9月27日向本院聲請調解，並於調解不成
    立20日內聲請更生，是其聲請更生前5年內即自105年9月27
    日至110年9月26日止，又聲請人曾為羅登流行服飾、蘭黛爾
    內衣精品店之負責人，並曾擔任思蜜爾有限公司董事，有前
    置調解債權人清冊可查（調解卷第17頁背面），上開商業登
    記事業固分別於98年12月1日、100年9月20日向主管機關申
    請註銷登記，且現營業狀況均為非營業中；而思蜜爾有限公
    司經主管機關以106年11月14日府經登字第1069106184號解
    散登記在案，有經濟部商業司公司資料查詢表、財政部稅籍
    資料公示查詢表及財政部北區國稅局函覆在卷可稽（更生卷
    第20至24、58、60頁）。
　㈡惟經本院向財政部北區國稅局函查思蜜爾有限公司於105年9
    月至今之營業稅申報資料，可知思蜜爾有限公司105年9－10
    月至106年11－12月各期銷售額總計分別為953,900元、1,914
    ,468元、1,183,070元、393,843元、272,126元、352,621元
    、94,667元、0元，有營業人銷售額與稅額申報書8紙在卷足
    稽（更生卷第62至78頁），則自105年9月算至106年12月，
    聲請人實際經營之16個月期間，思蜜爾公司平均每月營業額
    為322,793元【計算式：（953,900元＋1,914,468元＋1,183,0
    70元＋393,843元＋272,126元＋352,621元＋94,667元＋0元）÷16
    月＝322,793元，元以下四捨五入】，則聲請人擔任思蜜爾公
    司負責人，視為自己從事營業活動，且於聲請更生前1日回
    溯5年之每月平均營業額顯已逾消債條例第2條第2項所定之2
    0萬，是本件聲請人並非得適用消債條例之消費者，其聲請
    更生不合程式，且此欠缺又屬無從補正，自應駁回其聲請。
四、據上論結，本件聲請為無理由，爰裁定如主文。　　
中　　華　　民　　國　　111 　年　　6 　　月　　30　　日
                  民事第三庭    法　官　吳佩玲
上列正本證明與原本無異。
如不服本裁定應於送達後10日內向本院提出抗告狀，並應繳納抗
告費新臺幣1,000 元。             
中　　華　　民　　國　　111 　年　　6 　　月　　30　　日
                              書記官　龍明珠